# 限制性股票股权激励会计处理

提问人：sc909116 时间：2021-01-04 13:49:00
公司 2018 年开始回购股票， 2019 年完成股票回购， 2020 年末拟用回购的股票进行股权激励，股数为 35 股，授予价是 9 元，公允价值为 12 元，第一个解除限售期为自授予完成登记之日起 12 月后的首个交易日起至授予完成登记之日起 24 月内的最后一个交易日当日止，解禁50%：第二个解除限售期为自授予完成登记之日起 24 月后的首个交易日起至授予完成登记之日起 36 月内的最后一个交易日当日止，解禁50%。授予登记完成日为2021 年 1 月 1 日
公司拟作如下处理：
授予日：借记 银行存款（ 9 _35_ ）贷记其他应付款 （ _9_ 35 ）
2021 年-2023年 借记 费用 贷记 资本公积
具体如下计算：（12-9）*35，第一个 12 个月按 41.67%，第二个 12 个月按 41.67%，第三个 12 个月按16.67%计算最后行权时，借记 其他应付款 资本公积 贷记库存股
请问陈老师，上述会计分录和计算是否正确？

回答人：chenyiwei
大致上是这样处理。但根据你的解锁批次，应该第一批的等待期是 12 个月，第二批次的等待期是 24 个月，据此确定等待期和等待期内各年度应确认的费用和资本公积金额。
回购义务的会计处理要取决于现金股利是否可撤销，具体参考《企业会计准则解释第 7 号》第五条规定。